Inventaris van het archief van de Onderwijsraad, (1975) 1979-2000
Nationaal Archief, Den Haag
- Stukken van bijzondere aard.
  - Taakuitoefening., 2
    - Advisering per onderwijssector., 2.2
      - Kwartair Onderwijs (Volwasseneducatie)., 2.2.2.4
        - Advisering door de afdeling Kwartair Onderwijs aan de Minister van Onderwijs en Wetenschappen inzake verzoeken van Onderwijsinstellingen (Onderwijsinstituten, instellingen die cursussen verzorgen) om erkenning., 1988-1993; 896-1151; 256 omslagen
          - Centrale Opleidingscursus Tolk-Vertaler (COCTV) Frans te Amersfoort, 1990, 912
          - Centrale Opleidingscursus Tolk/Vertaler (COCTV) Spaans te Bunnik, 1990-1991, 913
          - Centrale Opleidingscursus voor Tolk-Vertaler Engels te Oosterbeek, 1988, 914
          - Centrale Opleidingscursussen voor de akte Tolk Vertaler (COCTV) Duits te Utrecht, 1992, 915
          - Comptabele Opleidingen Deventer (COD) te Deventer, 1988, 916
          - Comptabele Opleidingen West Brabant COW te Roosendaal, 1988, 917
          - Cursus Praktijkdiploma van 1943 te Rotterdam, 1989, 918
          - Cursussen "M.O. van 1923" te Rotterdam, 1989, 919
          - De Amsterdamse School te Amsterdam, 1988, 920
          - De Kaderschool te Best, 1990, 921
            Geen erkenning bijgevoegd
          - De Tonsel Makelaars OG Opleidingscentrum te Harderwijk, 1991-1992, 922
          - Delta University te Utrecht, 1991, 923
          - Dirksen Opleidingen Informatica en Electronica B.V. te Arnhem, 1988, 924
          - DOC-Opleidingen B.V. te Doetinchem, 1989, 925
          - Dompvloet Opleidingen te Heiloo, 1990, 926
          - Drs. R.R. Vrijbergen te Leiden, 1988, 927
          - Eerste Nederlandse Talenpraktikum te Amsterdam, 1992, 928
          - Eindhovense Opleiding Schoonheidsspecialisten B.V. te Eindhoven, 1988, 929
          - Eindhovense Opleiding Schoonheidsspecialisten b.v. te Eindhoven, 1989, 930
          - Esthetica Breda B.V. (Opleidingsinstituut voor schoonheidsspecialiste Esthetica) te Breda, 1988, 931
          - EuroCollege te Rotterdam, 1990-1992, 932
          - European University te Den Haag, 1990-1991, 933
          - Gelders Opleidingsinstituut voor Schoonheidsspecialistes te Arnhem, 1988, 934
          - Gerda Siemer Instituut B.V. te Amsterdam, 1988, 935
          - Gooise Academie Hilversum te Hilversum, 1991, 936
          - Haagland Contractactiviteiten te 's-Gravenhage, 1992, 937
          - Haagse Opleidingscursussen Tolk-Vertaler te 's-Gravenhage, 1988, 938
          - Haarstudio Winter te Voorburg, 1990, 939
          - Handels Wetenschappelijke Cursus Zwolle B.V. te Zwolle, 1988, 940
          - Handelsinstituut Fikkers te 's-Gravenhage 1, 1990, 941
          - Handelsopleiding H.J.B. Dinkgreve B.V. te Amsterdam, 1988, 942
          - Handelsschool "Echt e.o." te Sint Odilienberg, 1989, 943
          - Handelsschool "Maasstricht" te Maastricht, 1989, 944
          - Helders Onderwijs Instituut te Den Helder, 1988, 945
          - Hensels Hairdesign Opleidingscentrum voor dames- en herenkappers te Maastricht, 1988, 946
          - Huiswerkinstituut Emmen te Emmen, 1990, 947
          - Informatica-instituut Driessen te Hoensbroek, 1988, 948
          - Instelling voor Hoger en Middelbaar Electronica Onderwijs Rens & Rens te Hilversum, 1989, 949
          - Instituut Adry Hermans (VAKOS) te Rotterdam, 1988, 950
          - Instituut Berber-Hoogkamer (VAKOS) te Utrecht, 1988, 951
          - Instituut Boelkes te Woerden, 1991, 952
          - Instituut Brabantse Opleidingen Staatsexamens (BOS) te Tilburg, 1988, 953
          - Instituut Brouwer te Almere, 1991, 954
          - Instituut Dangremond te 's-Gravenhage, 1988, 955
          - Instituut De Jong te Gouda, 1989, 956
          - Instituut 'De Weger' te Schagen, 1991-1992, 957
          - Instituut Gooyaers te St. Michielsgestel, 1988, 958
          - Instituut Kosmos te Eindhoven, 1991, 959
          - Instituut Kuyper te Emmen, 1992, 960
          - Instituut Lya Goosman (VAKOS) (Rotterdam) te Leersum, 1988, 961
          - Instituut Notenboom te Eindhoven, 1988, 962
          - Instituut Penso-Garmes te Nijmegen, 1988, 963
          - Instituut Pitman te Apeldoorn, 1988, 964
          - Instituut Pont B.V. te 's-Gravenhage, 1990, 965
          - Instituut Pont te Den Haag, 1988, 966
          - Instituut Pont te Deventer, 1988, 967
          - Instituut Pont te Zwolle, 1988, 968
          - Instituut Pont te Zwolle, 1991, 969
          - Instituut Praehep/Examenopleiding Hugas, Elgersma, Potgieser (E.H.E.P.) B.V. te 's-Gravenhage, 1989, 970
          - Instituut Ria de Korte te Amsterdam, 1988, 971
          - Instituut Schroevers B.V. te Driebergen, 1990, 972
          - Instituut SITE te Sittard, 1990-1992, 973
          - Instituut Uithoorn te Uithoorn, 1992, 974
          - Instituut Vakonderwijs Cafe en Aanverwante Ondernemingen B.V. te Eindhoven, 1988, 975
          - Instituut Vakopleiding Tandtechniek te Nieuwegein, 1989, 976
          - Instituut Vermeeren te Breda, 1989, 977
          - Instituut Vertol Opleiding te Diemen, 1990, 978
          - Instituut voor Bedrijfsbeveiliging en Bewaking (I.V.B.B.) te Den Hout, 1992, 979
          - Instituut voor Bedrijfswetenschappen (IBW) te Utrecht, 1989, 980
          - Instituut voor Mondelinge Leergangenen Bedrijfswetenschappen te Zwolle, 1988, 981
          - Instituut voor Slijters-vakopleiding (VAKO) te 's-Gravenhage, 1991-1992, 982
            Beeindiging erkenningsonderzoek ivm reeds bestaande erkenning
          - Instituut voor Sociale Wetenschappen (ISW/Opleidingen) te Leiden, 1989, 983
          - Instituut voor Taalhantering te Zwolle, 1988, 984
          - Instituut Vos te Musselkanaal, 1988, 985
          - Instituut Wanrooy b.v. te Arnhem, 1988, 986
          - Interacademie HULSCHER te Soest, 1990, 987
          - Interacademie MERCUUR B.V. te Emmen, 1991, 988
          - InterCollege Nederland B.V. te 's-Gravenhage, 1988, 989
          - International College of Business Administration te Zeist, 1988, 990
          - InterSchool Holland B.V. te Elst, 1988, 991
          - IN.TXT Instituut tekstverwerking en kantoorautomatisering te Heerhugowaard, 1991, 992
          - Kappers Opleiding (KOS) te Tilburg, 1990, 993
          - KLM-Luchtvaartschool BV (KLS) te Paterswolde, 1992, 994
          - Kolsteren, Bosch, Koelemij Opleidingen (K.B.K. Opleidingen) te Waddinxveen, 1991, 995
          - Leidse Onderwijsinstellingen B.V. te Leiderdorp, 1988, 996
          - Limburgse Academie voor Lichaamsverzorgende Beroepen te Sittard, 1988, 997
          - Limburgse S.P.D.-Opleidingen Brouwers B.V. te Gronsveld, 1991-1992, 998
          - Linguacom Taleninstituut te Velden, 1992, 999
            Bevat geen erkenningsbeschikking
          - Luzac College te 's-Gravenhage, 1989, 1000
          - Markee Opleidingen te Edam, 1991-1992, 1001
          - Medco Opleidingen te Rotterdam, 1992, 1002
          - Muziektheoretisch Opleidingsinstituut Staatsexamens (MOS) te Zwolle, 1990, 1003
          - Nationaal Instituut voor Onderwijs en Wetenschappen (N.I.O.W.) te Zeist, 1989, 1004
          - Nationale Handels Academie te Panningen, 1991, 1005
          - Nationale Luchtvaart School te Beek, 1991, 1006
          - Nederlands Instituut Bedrijfsgerichte Opleidingen te Amsterdam, 1990, 1007
          - Nederlands Instituut voor Chiropodie (Nedich Opleidingen) te Eindhoven, 1990, 1008
          - Nederlands Opleidingsinstituut voor Informatica (NOVI) te Maarssen, 1988, 1009; 1 pak
          - Nederlands Talen Instituut te Roosendaal, 1990, 1010
          - Nederlandse Federatie van Belastingadviseurs te 's-Gravenhage, 1991, 1011
          - Noord Nederlandse Academie te Groningen, 1992, 1012
          - Noordelijke Kappersvakschool te Hoogeveen, 1991-1992, 1013
          - Noordhollandse Akademie voor Praktijkopleidingen te Alkmaar, 1988, 1014
          - Onderwijsinstituut ABC te Dordrecht, 1992, 1015
          - Onderwijsinstituut Hulscher te Assen, 1988, 1016
          - Onderwijsinstituut MEAB B.V. te Leiden, 1989, 1017
          - Onderwijsinstituut Netty Post te Purmerend, 1989, 1018
          - Onderwijsinstituut Van de Velde te Haarlem, 1988, 1019
          - Opleiding voor Lichaamsverzorgende Beroepen O.L.B. te Almelo, 1988, 1020
          - Opleidingscentrum Biostethique B.V. te 's-Gravenhage, 1989, 1021
          - Opleidingscentrum Kosmeoo te Zwolle, 1992, 1022
          - Opleidingscentrum voor Schoonheidsspecialiste(n) te Groningen, 1988, 1023
          - Opleidingsinstituut "Albine" teDordrecht, 1988, 1024
          - Opleidingsinstituut Bessels & Mooij te Haarlem, 1988, 1025
          - Opleidingsinstituut De Thermen te Heerlen, 1819., 1026
          - Opleidingsinstituut Estheticienne B.V. te Utrecht, 1988, 1027
          - Opleidingsinstituut Etten-Leur te Etten-Leur, 1988, 1028
          - Opleidingsinstituut G.E.O. te Apeldoorn, 1988, 1029
          - Opleidingsinstituut "Heerlen" te Klimmen, 1988, 1030
          - Opleidingsinstituut Jenny Smeets te Maastricht, 1988, 1031
          - Opleidingsinstituut Magda de Bruin te Hoogeveen, 1988, 1032
          - Opleidingsinstituut Schoonheidsverzorging Tilly Goedmakers B.V. te Heerlen, 1988, 1033
          - Opleidingsinstituut Simons te Hoensbroek, 1990, 1034
          - Opleidingsinstituut Van Hoogmoed (voorheen Pontschool Enschede) te Enschede, 1989, 1035
          - Opleidingsinstituut voor de Schoenendetailhandel en Voetverzorging te Doorn, 1990, 1036
          - Opleidingsinstituut voor Para-Medische Beroepen v/h 'Leny Mooldijk' te Rotterdam, 1990, 1037
          - Opleidingsinstituut voor Schoonheidsspecialisen Thomas B.V. te 's-Hertogenbosch, 1988, 1038
          - Opleidingsinstituut Voor Voetverzorging (O.V.V.) te Waddinxveen, 1991, 1039
          - Opleidingsschool voor Schoonheidsspecialistes Diny Verspoor en Rose Ebbinge te Haarlem, 1988, 1040
          - Pandata Informatica Instituut te Rijswijk, 1989, 1041
            Verzoek ingetrokken
          - Profood, Stichting tot bevordering van de zelfstandige handel in leermiddelen te Den Haag, 1988, 1042
          - Roben-ISW/Opleidingen te Leeuwarden, 1992, 1043
          - Ruysdael te Zaandam, 1991, 1044
          - SAVA (Stichting Assurantie Vakopleiding Amsterdam) te Amsterdam, 1991-1992, 1045
          - School voor Toeristische Vorming (STV) te Breda, 1988, 1046
          - SIOM Informatica Opleidingen te Gouda, 1990-1991, 1047
          - SPD-Dagopleiding Arnhem te Arnhem, 1988, 1048
          - Stichting Advies- en Studiecentrum voor Volwassenen Oostelijk Zuid-Limburg te Heerlen, 1992, 1049
            Erkenningsaanvraag afgebroken
          - Stichting Assurantie Cursussen Utrecht-Het Gooi te Utrecht, 1988, 1050
          - Stichting Assurantie Opleidingen Rotterdam (SAOR) te Rotterdam, 1988, 1051
          - Stichting Avondschool voor Beroeps- en Ondernemersonderwijs Economisch Lyceum Eindhoven (Stichting ABO/ELE) te Eindhoven, 1991, 1052
          - Stichting Avondschool voor Commercieel Onderwijs, het opleidingscentrum voor handel, horeca, toerisme en recreatie te Groningen, 1992, 1053
          - Stichting Beroepseducatie en Training Automatisering te Roosendaal, 1989, 1054
          - Stichting Beroepsgerichte Opleidingen te Utrecht, 1990-1991, 1055
          - Stichting Beroepsopleiding Uitzendbranche te Amsterdam, 1989, 1056
          - Stichting Bevordering Onderwijs aan Volwassenen (SBOV) te Leiden, 1991, 1057
            Erkenningsaanvraag voortijdig beeindigd
          - Stichting Brabantse School te Breda, 1990, 1058
          - Stichting Centraal Onderwijsinstituut voor de Levensmiddelenbranche te Driebergen, 1990, 1059
          - Stichting Centrale Vakopleiding voor Kantoordruk- en Reprotechnieken te Utrecht, 1990, 1060
          - Stichting C.I.E.C.O.N. te Nijmegen, 1991, 1061
          - Stichting Contractcentrum Ichthus Hogeschool te Rotterdam, 1991, 1062
          - Stichting Contractonderwijs Florijn College te Breda, 1992, 1063
          - Stichting Cursussen Hanzeschool te Deventer, 1991-1992, 1064
          - Stichting de Nieuwe School te Amsterdam, 1988, 1065
          - Stichting Detex TMO Textiel Managment Opleiding te Doorn, 1990, 1066
          - Stichting ECHO Opleidingen te Amersfoort, 1991, 1067
          - Stichting Economisch Avondcollege Nijmegen te Nijmegen, 1991-1992, 1068
          - Stichting Eega-Educatie te Borne, 1990, 1069
          - Stichting E.I.T, Informatica Onderwijs te Eindhoven, 1989, 1070
          - Stichting HBO-Instituut Twente te Almelo, 1992, 1071
          - Stichting Hogeschool Katholieke Leergangen (Opleiding Handelswetenschappen) te Tilburg, 1988, 1072
          - Stichting Horeca Onderwijs te Breda, 1988, 1073
          - Stichting Instituut de Boer te Arnhem, 1990, 1074
          - Stichting Instituut De Brabantse School te Breda, 1992, 1075
          - Stichting Instituut voor Midden- en Kleinbedrijfsopleidingen (I.M.K.O.) te Bodegraven, 1992, 1076
            Intrekking erkenningsbeschikking
          - Stichting Instituut voor Middenstandsonderwijs te Bodegraven, 1990, 1077
          - Stichting IVIO voor onderwijs en volksontwikkeling te Lelystad, 1988, 1078
          - Stichting Kader- en Ondernemersopleiding Bouwbedrijf (K.O.B.) te s'-Gravenhage, 1989, 1079
          - Stichting Katholiek Ondernemersonderwijs te Tilburg, 1989, 1080
          - Stichting Katholieke Middenstandsopleiding te 's-Gravenhage, 1990, 1081
          - Stichting Kerkraads Onderwijs Instituut (K.O.I.) te Kerkrade, 1989, 1082
          - Stichting Kreft-Advies Opleidingen te Haarlem, 1992, 1083
          - Stichting MBO-Instituut Twente te Almelo, 1990-1991, 1084
          - Stichting Nationaal Onderwijscentrum van de bedrijfstak Horeca (Onderwijscentrum Horeca) te Zoetermeer, 1990, 1085
          - Stichting Nederlands Instituut voor Opleiding tot Tolk en Vertaler (ITV) te Leiden, 1991-1992, 1086
          - Stichting Nederlandse Kappersakademie te Rotterdam, 1989, 1087
          - Stichting Nederlandse Vakopleiding Opticiens te Haarlem, 1989, 1088
          - Stichting Newport University te Ijsselstein, 1988, 1089
          - Stichting Nijmeegs Studie Centrum te Arnhem, 1988, 1090
          - Stichting Noordelijk Centrum voor Contractonderwijs te Groningen, 1989, 1091
          - Stichting Ondernemers- en Vakopleiding voor de Detailhandel in Aardappelen, Groenten en Fruit te 's-Gravenhage, 1992, 1092
          - Stichting Ondernemersopleiding Melk- en Zuivelhandel te Driebergen, 1990, 1093
          - Stichting Onderwijscentrum 'Boerhaave' te Leiden, 1992, 1094
          - Stichting Opleiding voor het Slagersbedrijf te Utrecht, 1992, 1095
          - Stichting Opleidingen C.O.S. Pascal te Apeldoorn, 1990, 1096
          - Stichting Opleidingen Dierenbranche te Meppel, 1991, 1097
          - Stichting Opleidingen en Examens voor Documentaire Informatievoorziening en Administratieve Organisatie (S.O.D.) te 's-Gravenhage, 1991, 1098
          - Stichting Opleidingen Installatietechniek (S.O.I.) te Voorburg, 1992, 1099
          - Stichting Opleidingen Metaal te Woerden, 1990, 1100
          - Stichting Opleidingscentrum Neder-Veluwe College te Ede, 1991-1992, 1101
          - Stichting Opleidingsinstituut Breda O.I.B. te Breda, 1989, 1102
          - Stichting Parfumerie Vakopleiding te 's-Gravenhage, 1990, 1103
          - Stichting Praktijkgerichte Beroepsopleidingen te Oud-Beijerland, 1992, 1104
          - Stichting Projecten RIVB te Eindhoven, 1991, 1105
          - Stichting Reclame- en Marketingonderwijs (SRM) te Amsterdam, 1990-1991, 1106
          - Stichting Slijtersbureau afd so (VAKO) te 's-Gravenhage, 1990, 1107
            Geen definitieve beschikking
          - Stichting SOKAP Opleidingen te Woerden, 1990, 1108
          - Stichting STEBO, Studiecentrum voor examentraining havo-vwo te Utrecht, 1989, 1109
          - Stichting ter Bevordering van de Vakopleiding in het Hout- en Meubileringsbedrijf te Woerden, 1990, 1110
          - Stichting The New School for Information Service te Amsterdam, 1990, 1111
          - Stichting Theatervormingsklas te Amsterdam, 1990, 1112
            Verzoek afgewezen
          - Stichting Toeristische Informatie Opleiding (TIO) te Hengelo (OV), 1991, 1113
          - Stichting Training, Services en Advies O.V.D. te Woerden, 1990, 1114
          - Stichting Vakcursus Naaimachinebedrijf te Hazerswoude, 1991, 1115
          - Stichting Vakonderwijs KGVO (STIVAKO) te Amstelveen, 1990, 1116
          - Stichting Vakonderwijs voor Drogisten te Bilthoven, 1989, 1117
          - Stichting Vakontwikkeling Verzekeringsbedrijf te Utrecht, 1988, 1118
          - Stichting Vakopleiding Detailhandel "Stivo" te Zoetermeer, 1990, 1119
          - Stichting Vakopleiding Detex te Doorn, 1990, 1120
          - Stichting Vakopleiding en Examens voor de Tabaksdetailhandel te 's-Gravenhage, 1991, 1121
          - Stichting Vakopleiding in het Kappersbedrijf te Maarssen, 1989, 1122
          - Stichting Vakopleiding Schilders- en Stukadoorsbedrijf te Waddinxveen, 1989, 1123
          - Stichting Vakopleiding Vishandel te Rijswijk, 1989, 1124
          - Stichting Vakopleiding voor de Detailhandel in Schoenen te Doorn, 1990, 1125
            Geen advies uitgebracht
          - Stichting Vakopleiding voor Poeliers te Alphen aan de Rijn, 1989, 1126
          - Stichting Vakopleidingen Volkshuisvesting te Almere, 1988, 1127
          - Stichting Vakschool voor het Reisbureaubedrijf te Leidschendam, 1989, 1128
          - Stichting VAM, opleidingsinstituut voor het motorvoertuig-, tweewieler- en aanverwant bedrijf te Voorschoten, 1988, 1129
          - Stichting voor Christelijk Middenstandsonderwijs te Rijswijk, 1989, 1130
          - Stichting voor Contractonderwijs V.B.H. te Rotterdam, 1991, 1131
          - Stichting voor Pedagogisch Onderwijs aan de Rijksuniversiteit Groningen te Groningen, 1990, 1132
          - Stichting voor Vakopleiding en Examens in het Bakkersbedrijf te 's-Gravenhage, 1990, 1133
          - Stichting voor Volwasseneneducatie Mercurius te Rotterdam, 1989, 1134
          - Stichting Wittenborg College te Deventer, 1990, 1135
          - Stichtse Opleidingen Middelbare Akten (SOMA) te Utrecht, 1990, 1136
          - STIVAR-College te 's-Gravenhage en Rotterdam, 1989, 1137
            Met intrekking STIVAR-Rotterdam, 1993
          - Studiecentrum ASR te Amsterdam, 1988, 1138
          - Studiecentrum Rijnmond te Vlaardingen, 1992, 1139
          - Talen Service Bandoera te Groningen, 1992, 1140
          - Teelen B.V. te Enschede, 1991-1992, 1141
          - Twents Marketing College te Almelo, 1990, 1142
          - VAIN Opleidingen te Apeldoorn, 1991, 1143
          - Van Ishoven Stichting (Academie voor Handelswetenschappen) te Eindhoven, 1990, 1144
          - Vereeniging tot bevordering van de belangen des Boekhandels te Amsterdam, 1989, 1145
          - Vereniging ter Bevordering van Slagersvakonderwijs te Utrecht/Stichting Opleiding voor het Slagersbedrijf te Utrecht, 1990-1991, 1146
          - Vereniging Tilburgse Assurantie Club te Tilburg, 1989, 1147
          - Vereniging tot Bevordering van Elektrotechnisch Vakonderwijs in Nederland (V.E.V.) te Nijkerk, 1990, 1148
          - Vereniging tot Bevordering van Opleiding in het Banketbakkersbedrijf te Bussum, 1990, 1149
          - Visie Zaterdagacademie te Lelystad, 1991, 1150
          - Wolters-Noordhoff B.V. Opleiding Tolk-Vertaler te Groningen, 1988, 1151
        - Advisering door de afdeling Kwartair Onderwijs aan de Minister van Onderwijs en Wetenschappen inzake het aanwijzen van de dag-avondschool Stichting Instituut De Boer te Arnhem als bevoegd om aan de leerlingen op grond van het met gunstig gevolg afleggen van een eindexamen een diploma uit te reiken., 1989-1990; 1152-1153; 2 omslagen
          - 1989, 1152
          - 1990, 1153
        - Advisering door de afdeling Kwartair Onderwijs aan de Minister van Onderwijs en Wetenschappen inzake het aanwijzen van de dag-avondschool drs. R.R. Vrijbergen te Leiden als bevoegd om aan de leerlingen op grond van het met gunstig gevolg afleggen van een eindexamen een diploma uit te reiken., 1990; 1154-1155; 2 omslagen
          - Deel 1., 1154
          - Deel 2., 1155
        - Advisering door de afdeling Tertiair Onderwijs (WO) aan de Minister van Onderwijs en Wetenschappen inzake het Ontwerp-besluit houdende wijziging van het Academisch Statuut met betrekking tot de studierichtingen taal- en literatuurwetenschap en beleid en management gezondheidszorg, alsmede die van de Landbouwuniversiteit., 1990; 1156; 1 omslag
        - Advisering van de Afdeling Kwartair Onderwijs aan de Staatssecretaris van Onderwijs en Wetenschappen, inzake het ontwerp-besluit tot wijziging van het Besluit avondscholen VWO/HAVO/MAVO/MEAO in verband met de verhoging van de groepsgrootte., 1991; 1157; 1 omslag
        - Advisering aan de Minister van Onderwijs en Wetenschappen over de op 24 januari 1992 aan de Tweede Kamer aangeboden herziene "Hoofdlijnennotitie ROC's; een notitie over de vorming van regionale opleidingencentra"., 1991-1992; 1158; 1 omslag
        - Advisering van de Afdeling Kwartair Onderwijs aan de Minister van Onderwijs en Wetenschappen, inzake het ontwerp-besluit houdende onder meer voorschriften omtrent de inrichting van het voortgezet algemeen volwassenenonderwijs (VAVO)., 1991-1993; 1159; 1 omslag
        - Advisering van de Afdeling Kwartair Onderwijs aan de Minister van Onderwijs en Wetenschappen, inzake het voornemen om de scholen voor avond- en dag/avond VWO/HAVO/MAVO toe te staan af te wijken van het Besluit Avondscholen VWO/HAVO/MAVO/MEAO ter zake van de aanbieding van Nederlands als tweede taal voor allochtonen., 1991-1994; 1160; 1 omslag
        - Advisering van de Afdeling Kwartair Onderwijs aan de Minister van Onderwijs en Wetenschappen, inzake de vaststelling van een model voor een standaardstudie-overeenkomst bij onderwijsinstellingen., 1991-1995; 1161; 1 omslag
        - Advisering door de afdeling Kwartair Onderwijs aan de Minister van Onderwijs en Wetenschappen, later van Onderwijs, Cultuur en Wetenschappen inzake verzoeken van onderwijsinstellingen (Onderwijsinstituten (MBO/HBO), instellingen die cursussen verzorgen) om erkenning., 1991-1996; 1162-1165; 4 omslagen
          Alfabetisch geordend op plaatsnaam; overzicht van de erkenningsaanvragen
          - A tot en met G, 1991-1996, 1162
          - A tot en met G, 1996, 1163
          - H tot en met R, 1991-1996, 1164
          - S tot en met Z, 1991-1996, 1165
        - Advisering van de Afdeling Kwartair Onderwijs aan de Minister van Onderwijs en Wetenschappen, inzake het ontwerp-staatsexamenbesluit Nederlands als tweede taal en inzake het ontwerp-besluit houdende wijziging van het Eindexamenbesluit VWO/HAVO/MAVO/VBO en het Besluit staatsexamens VWO/HAVO/MAVO en het Bekostigingsbesluit Wet Voortgezet Onderwijs in verband met de aanpassing van de VAVO wet., 1992-1993; 1166; 1 omslag
        - Advies van de afdeling Kwartair Onderwijs aan de Minister van Onderwijs en Wetenschappen, inzake het Wetsvoorstel tot wijziging van onder meer de Kaderwet Volwasseneneducatie 1991 in verband met de sociale vernieuwing bij de volwasseneducatie., 1993; 1167; 1 omslag
        - Advisering aan de Minister van Onderwijs en Wetenschappen inzake de discussienota "Blijven Leren; ontwikkelingsperspectief voor de volwasseneneducatie in brede zin"., 1993-1994; 1168-1169; 2 omslagen
          - 1993, 1168
          - 1994, 1169
        - Advisering van de Afdeling Kwartair Onderwijs aan de Minister van Onderwijs en Wetenschappen, inzake het ontwerp-besluit houdende voorschriften omtrent bekostiging van de personeelskosten van scholen voor Voortgezet Algemeen Volwassenenonderwjis (VAVO)., 1993-1994; 1170; 1 omslag